臺灣高等法院民事裁定  
111年度聲再字第60號
聲  請  人  郭俊良  

上列聲請人因與相對人內政部都市計畫委員會、內政部等間國家
賠償等聲請再審事件，對於中華民國111年4月14日本院111年度
聲再字第35號確定裁定聲請再審，本院裁定如下：
    主  文
聲請駁回。
聲請訴訟費用由聲請人負擔。
    理  由
一、按聲請再審，應於30日之不變期間內提起；前項期間，自判
    決確定時起算，判決於送達前確定者，自送達時起算，民事
    訴訟法第507條準用第500條第1項、第2項前段規定即明。查
    本院111年度聲再字第35號確定裁定（下稱原確定裁定），
    於民國111年4月19日送達聲請人，有送達證書影本在卷可稽
    （本院卷第17頁），聲請人於111年5月5日聲請再審（本院
    卷第3頁），未逾30日之聲請再審不變期間，合先敘明。
二、本件聲請意旨略以：原確定裁定引據最高法院110年度台聲
    字第2854號裁定意旨為不利聲請人之判斷基礎，顯有應適用
    民事訴訟法第496條第1項前段而未予適用，及消極不適用憲
    法第16條之適用法規顯有錯誤之情形。其次，原確定裁定旨
    稱伊前相關多件聲請再審之事由係屬同一事由，卻未闡述各
    該聲請再審內究竟有如何之事實得為判斷係屬同一事由，欠
    缺法理及論理邏輯，亦有消極不適用民事訴訟法第222條第3
    項規定之情形，故有同法第496條第1項第1款之再審事由。
    爰聲請再審，並聲明：㈠原確定裁定撤銷。㈡鈞院111年度聲
    再字第7號裁定、110年度聲再第219號、第154號、第97號、
    第17號裁定、109年度聲再字第201號、第161號、第109號、
    第53號裁定（上開裁定以下逕以案號代稱）、109年度國再
    字第4號裁定、第1號判決均撤銷。㈢鈞院108年度上國字第14
    號判決撤銷、臺灣臺北地方法院108年度國更一字第1號判決
    廢棄。㈣撤銷內政部都市計畫委員會第893次會議通過新北市
    政府提送之「變更三重都市計畫（部分市場用地及批發市場
    兼零售市場用地為商業區）（配合三重果菜市場周邊都市更
    新計畫暨劃定都市更新地區）」案之決議（下稱系爭決議）
    ，以回復原狀等語。
三、按民事訴訟法第507條準用第496條第1項第1款所謂適用法規
    顯有錯誤，係指確定裁定所適用之法規，顯然不合於法律規
    定或大法官之解釋、憲法法庭裁判意旨，或消極的不適用法
    規，顯然影響裁判者而言，不包含漏未斟酌證據、理由不備
    、理由矛盾、取捨證據及認定事實錯誤之情形在內。(最高
    法院111年度台聲字第1477、1648號裁定意旨參照）。經查
    ：
　㈠依民事訴訟法第507條準用第498條之1規定，再審之聲請，法
    院認無再審理由，裁定駁回後，不得再以同一事由，對於確
    定裁定或駁回再審聲請之確定裁定，更行聲請再審。原確定
    裁定以：219號裁定以154號裁定所執再審事由，分別經97號
    、17號、201號、161號、109號等確定裁定載明不可採之理
    由，而裁定駁回其聲請確定，聲請人復執同一事由，聲請再
    審，依民事訴訟法第507條準用第498條之1規定，因認聲請
    人對154號裁定聲請再審為無理由，並無適用法規顯有錯誤
    之情形，且219號裁定所判斷者，不涉及法院依自由心證判
    斷事實真偽之問題，亦無消極不適用民事訴訟法第222條第3
    項規定等，認聲請人之再審為無理由等情。原確定裁定認聲
    請人所提同一再審理由業經前述歷次聲請再審裁定駁回，屬
    事實認定，依此事實適用上開規定，並無違誤，至於是否理
    由不備，參照首開說明，並非民事訴訟法第496條第1項第1
    款規定之情形。
　㈡原確定裁定引用最高法院110年度台聲字第2854號民事裁定意
    旨，並認219號確定裁定關於「為判決基礎之裁判」部分論
    述，無論當否，要與裁判之結果不生影響等情，經核並無適
    用法規顯有錯誤及消極不適用憲法第16條之情形。聲請人執
    以對原確定裁定聲請再審，亦非有理由。
四、綜上所述，聲請人主張原確定裁定有民事訴訟法第496條第1
    項第1款之再審事由，聲請再審，請求廢棄原確定裁定，為
    無理由，應予駁回。原確定裁定既未經廢棄，聲請人請求廢
    棄前開歷次確定裁定、判決，暨撤銷系爭決議以回復原狀，
    即無庸再予審究，附此敘明。
五、據上論結，本件再審之聲請為無理由，爰裁定如主文。
中　　華　　民　　國　　111 　年　　6 　　月　　10　　日
                  民事第二庭
                      審判長法  官  陳容正
                            法  官  邱  琦
                            法  官  紀文惠
正本係照原本作成。
如不服本裁定，應於收受送達後10日內向本院提出抗告狀，並應
繳納抗告費新臺幣１千元。
中　　華　　民　　國　　111 　年　　6 　　月　　14　　日

  　　　　　　　　　　　　　書記官  李昱蓁